臺灣彰化地方法院刑事判決　　　　　　 95年度易字第1386號
公　訴　人　臺灣彰化地方法院檢察署檢察官
被　　　告　乙○○
　　　　　　　　　　（另案在臺灣臺北監獄臺北分監執行中）
上列被告因竊盜案件，經檢察官提起公訴（95 年度偵字第10217
號），被告於本院準備程序就被訴事實為有罪之陳述，經本院合
議庭裁定由受命法官獨任以簡式審判程序審理，判決如下：
    主    文
乙○○竊盜，累犯，處有期徒刑捌月。扣案之鑰匙壹支沒收之。
    事    實
ㄧ、乙○○曾因違反毒品危害防制條例案件，經臺灣板橋地方法
    院以94年度訴字第69號判處有期徒刑7 月，上訴後，經臺灣
    高等法院以94年度上訴字第771 號判決駁回，再經上訴後，
    又經最高法院於民國94年9 月6 日以94年度臺上字第4827號
    判決駁回而確定，甫於95年5 月22日縮刑期滿執行完畢。仍
    不知悛悔，意圖為自己不法之所有，於95 年10月27日下午3
    時許，在彰化縣福興鄉○○村○○路139 號前，以其所有之
    鑰匙1 支，啟動甲○○所有、價值約新臺幣（下同） 5,000
    元之車牌號碼KVX ─988 號重型機車1 輛而竊取之，得手後
    ，供自己代步之用。嗣於95年11月4 日上午11時20分許，經
    警於彰化縣鹿港鎮○○里○○街53號前當場查獲，並起出其
    所有、供竊盜所用之上開鑰匙1支扣案。
二、案經彰化縣警察局鹿港分局報請臺灣彰化地方法院檢察署檢
    察官偵查起訴。
    理    由
一、除被告所犯為死刑、無期徒刑、最輕本刑為3 年以上有期徒
    刑之罪或高等法院管轄第1 審案件者外，於前條第1 項程序
    進行中，被告先就被訴事實為有罪之陳述時，審判長得告知
    被告簡式審判程序之旨，並聽取當事人、代理人、辯護人及
    輔佐人之意見後，裁定進行簡式審判程序；除簡式審判程序
    及簡易程序案件外，第1 審應行合議審判，刑事訴訟法第27
    3 條之1 第1 項、第284 條之1 分別定有明文。本件被告乙
    ○○所涉係死刑、無期徒刑、最輕本刑為3 年以上有期徒刑
    之罪或高等法院管轄第1 審案件以外之罪，並於本院行準備
    程序時就被訴事實為有罪之陳述，本院合議庭依前揭規定，
    經評議結果，裁定改由受命法官獨任行簡式審判程序，合先
    敘明。
二、上開事實，業據被告乙○○於警詢、偵查及本院準備程序及
    審理時供承不諱（見臺灣彰化地方法院檢察署95年度偵字第
    10217 號卷第3-5 、33、34頁，本院95年度易字第1386號卷
    第28、35頁），與證人即被害人甲○○於警詢中指訴之情節
    亦屬相同（見臺灣彰化地方法院檢察署95年偵字第10217 號
    卷第6 、7 頁），並有前開車牌號碼KVX ─988 號重型機車
    與被告所有之鑰匙照片各1 張、告訴人立具之贓物認領保管
    單1 紙、車輛車牌失竊作業查獲車輛認可資料1 紙附卷可稽
    （見臺灣彰化地方法院檢察署95年度偵字第10217 號卷第13
    -15 、21頁），及被告所有、用以開啟前開車牌號碼KVX ─
    988 號重型機車之鑰匙1 支扣案（見臺灣彰化地方法院檢察
    署95年偵字第10217 號卷第12頁，本院95年度易字第1386號
    卷第17頁），足徵被告出於任意性之自白與事實相符，本案
    事證明確，被告之犯行洵堪認定，應依法論科。
三、核被告乙○○所為，係犯刑法第320 條第1 項之竊盜罪。查
    被告乙○○曾因違反毒品危害防制條例案件，經臺灣板橋地
    方法院以94年度訴字第69號判處有期徒刑7 月，上訴後，經
    臺灣高等法院以94年度上訴字第771 號判決駁回，再經上訴
    後，又經最高法院於94年9 月6 日以94年度臺上字第4827號
    判決駁回而確定，甫於95年5 月22日縮刑期滿執行完畢，此
    有臺灣高等法院被告前案紀錄表及臺灣彰化地方法院檢察署
    刑案資料查註紀錄表各1 份在卷可憑，其於受有期徒刑執行
    完畢後，5 年內故意再犯本件有期徒刑以上之罪，為累犯，
    應依刑法第47條第1 項規定，加重其刑。爰審酌被告除曾施
    用毒品外，另有數次竊盜前科，素行非佳，且正值壯年，卻
    不循正途獲取財物，所竊財物之價值、對社會治安所生之危
    害非輕，嗣亦未與告訴人達成和解等節，惟念上開機車業已
    由告訴人領回，及被告係出於代步之動機、目的、手段尚屬
    平和，和自始坦承竊盜犯行，非全然不知悔改之態度等一切
    情狀，量處如主文所示之刑。至扣案之鑰匙1 支，係被告所
    有，供其上開竊盜犯罪所用之物，業經被告於警詢、偵訊、
    本院審理時供述在卷（見臺灣彰化地方法院檢察署95年偵字
    第10217 號卷第4 、33頁，本院95 年 度易字第1386號卷第
    35頁反面），爰依刑法第38條第1 項第2 款規定，宣告沒收
    。
據上論斷，應依刑事訴訟法第273 條之1 第1 項、第299 條第 1
項前段，刑法第320 條第1 項、第47條第1 項、第38條第1 項第
2 款，刑法施行法第1 條之1 第1 項、第2 項前段，判決如主文
。
本案經檢察官莊佳瑋到庭執行職務。
中　　華　　民　　國　　96　　年　　1 　　月　　17　　日
                  刑事第八庭    法  官  林秉暉
以上正本證明與原本無異。
如不服本判決，應於判決送達後10日內，向本院提出上訴狀 (須
附繕本)。
告訴人或被害人對於判決如有不服具備理由請求檢察官上訴者，
其上訴期間之計算係以檢察官收受判決正本之日期為準。
中　　華　　民　　國　　96　　年　　1 　　月　　17　　日
                                書記官  梁高賓
附錄本罪論罪科刑法條：
中華民國刑法第320條：
意圖為自己或第3人不法之所有，而竊取他人之動產者，為竊盜
罪，處5年以下有期徒刑、拘役或500元以下罰金。
意圖為自己或第3人不法之利益，而竊佔他人之不動產者，依前
項之規定處斷。
前2項之未遂犯罰之。
